---
title: "Générer un rapport d'analyses"
author: "Sabiron Félix"
format: html
---

```{r, include = FALSE}
knitr::opts_chunk$set(
  collapse = TRUE,
  comment = "#>"
)
```

# Introduction

Ce document montre comment utiliser les fonctions summary_commune, summary_departement, et generer_rapport du package **firstlibsabiron** pour générer des rapports d'analyses.

 - summary_commune(): pour obtenir un résumé des élus d’une commune.

 - summary_departement(): pour analyser les élus d’un département.

 - generer_rapport(): pour générer un rapport HTML complet avec Quarto.

Le package firstlibsabiron permet d’analyser les données des élus français à travers ces fonctions.


# 1. Utilisation de summary_commune

La fonction summary_commune permet de résumer les données pour une commune donnée.

Elle affiche :

- Le nom de la commune
- Le nombre total d’élus
- La repartition professionnelle


### Execution de summary_commune()

```{r}
library(firstlibsabiron)
library(dplyr)
```

```{r}
# Exemple pour la commune de Nantes (44109)
commune_data <- elus_conseillers_municipaux_cm %>%
  filter(Code.de.la.commune == "44109") %>%
  creer_commune()

summary_commune(commune_data)

```

**Interprétation des résultats :**

- le nom du departement est "Loire-Atlantique" 
- Il comprent un total de 207 communes 
- Il y a 4791 elus


# 2. Utilisation de summary_departement

La fonction summary_departement() offre une vue d’ensemble des élus d’un département.

Elle affiche le resume du departement, soit :

- Le nom du département
- Le nombre total de communes
- Le nombre total d'elus

### Exécution de summary_departement()

```{r setup}
# Exemple pour le département de la Loire-Atlantique (44)
departement_data <- elus_conseillers_municipaux_cm %>%
  filter(Code.du.departement == "44") %>%
  creer_departement()

summary_departement(departement_data)
```

**Interprétation :**

- Le département étudié est Loire-Atlantique.
- Il contient 207 communes différentes.
- Il y a 4791 elus dans ce department

La fonction summary_departement() est un outil permettant une analyse rapide 
sur le nombre de communes représentées et la structure démographique des élus.


# Génération d’un Rapport Quarto


## Fonction generer_rapport(commune, departement, output)

La fonction generer_rapport() permet de générer un rapport interactif en HTML avec Quarto.

Le rapport contiendra : 

- Un résumé des élus de la commune et du département.
- Des statistiques détaillées sur les élus.
- Des graphiques pour illustrer les résultats.

Le fichier rapport_commune.html sera généré et contiendra toutes les analyses.


## 3. Utilisation de generer_rapport

# Pour générer un rapport HTML avec Quarto :
# Exemple avec la commune 44109 et le departement 44
# generer_rapport(commune = "44109", departement = "44", output = "rapport_nantes_final.html")


